臺灣臺北地方法院民事判決
111年度勞訴字第208號
原      告  徐鈺婷  
被      告  李亦明即佳醫美人診所

訴訟代理人  劉曉菁  
上列當事人間請求給付資遣費等事件，本院於民國111年9月16日
言詞辯論終結，判決如下：
    主  文
被告應給付原告新臺幣177,000元，及其中新臺幣132,000元部分
自民國111年1月28日起、其餘新臺幣45,000元部分自民國111年5
月7日起，均至清償日止，按年息百分之5計算之利息。
被告應補提繳新臺幣15,084元至原告在勞動部勞工保險局設立之
勞工退休金個人專戶。
被告應開立非自願離職證明書予原告。
原告其餘之訴駁回。
訴訟費用由被告負擔百分之85，餘由原告負擔。
本判決第1、2項得假執行。但被告如分別以新臺幣177,000元、
新臺幣15,084元為原告預供擔保後，各得免為假執行。
原告其餘假執行之聲請駁回。
    事實及理由
一、原告主張：
　㈠佳醫美人股份有限公司主要從事經營醫療美容保健等相關事
    業，曜胜生技股份有限公司(下稱曜胜公司)與被告均為佳醫
    美人股份有限公司旗下事業體。原告於民國106年3月14日起
    受僱於曜胜公司，擔任諮詢師，約定本薪為新臺幣(下同）2
    8,600元、伙食津貼2,400元、全勤獎金1,000元，並視原告
    是否達到工作目標給予業績獎金。嗣原告於109年6月間留職
    停薪，於同年7月1日復職，曾詢間其自106年3月14日至109
    年5月31日之工作年資能否計入，經被告人事經理表示原告
    年資可續，即自106年4月14日(實際為106年3月14日）起算
    至109年7月1日復職，扣除期間1個月留職停薪，被告並於10
    9年9月間以專業加給方式調漲原告薪資3,000元。
　㈡詎被告未徵得原告同意，亦未經工會或勞資會議同意，數次
    要求平日及休息日加班，且未給付加班費，甚至無端剋扣薪
    資。又原告於109年9月至110年10月薪資分為59,321元、113
    ,634元、44,193元、49,581元、34,435元、51,003元、153,
    454元、69,653元、39,036元、35,000元、51,239元、35,00
    0元、35,000元，被告僅以33,000元為原告申報勞工保險與
    就業保險及提繳勞工退休金，有高薪低報情形，原告遂於11
    0年11月30日依勞動基準法(下稱勞基法)第14條第1項第5、6
    款規定終止勞動契約。
　㈢承上，原告得請求下列項目及金額:
　⒈薪資13,000元　　
　　被告於110年4月、10月及11月剋扣薪資各3,000元、5,000元
　　、5,000元，故原告得請求被告給付薪資13,000元(計算式:
　　3,000＋5,000＋5,000)。　
　⒉加班費22,662元
　　原告於109年7月18日及25日、109年8月15日、109年9月26日
    、109年12月5日及19日、110年1月9日及30日、110年5月29
    日、110年8月28日、110年10月2日等休息日加班各8小時，
    而其109年7月、8月、9月、12月及110年1月、5月、8月10月
    之薪資各為31,000元、31,000元、59,321元、49,581元、34
    ,435元、39,036元、35,000元、35,000元，是被告應給付10
    9年7月、8月、9月、12月及110年1月、5月、8月、10月休息
    日加班費各為3,272.2元、1,636.1元、3,130.8元、5,233.6
    元、3,634.8元、2,060.2元、1,847.2元、1,847.2元(計算
    式:｛31,000÷240×4/3×2＋31,000÷240×5/3×6｝×2＋｛31,000÷240
    ×4/3×2＋31,000÷240×5/3×6｝＋｛59,321÷240×4/3×2＋59,321÷24
    0×5/3×6｝＋｛49,581÷240×4/3×2＋49,581÷240×5/3×6｝×2＋｛34,4
    35÷240×4/3×2＋34,435÷240×5/3×6｝×2＋｛39,036÷240×4/3×2＋3
    9,036÷240×5/3×6｝×2＋｛35,000÷240×4/3×2＋35,000÷240×5/3×
    6｝＋ ｛35,000÷240×4/3×2＋35,000÷240×5/3×6｝)，故原告得請
    求被告給付加班費22,662元(計算式:3,272.2＋1,636.1＋3,13
    0.8＋5,233.6＋3,634.8＋2,060.2＋1,847.2＋1,847.2)。
　⒊資遣費119,001元 　
　　原告於106年3月14日任職起至110年11月30日離職，扣除1個
    月即109年6月留職停薪後，工作年資為4年7月16天，資遣基
    數為2又19/60，而原告離職前最後6個月即110年6月至11月
    之平均工資為51,367元(計算式：{110年6月:33,718元｝＋{11
    0年7月:49,629元｝＋{110年8月:33,718元＋1,847元｝
　　＋{110年9月:33,718元＋1,847元｝＋{110年10月:106,429元＋5,
    000元｝＋{110年11月:37,301元＋5,000元} ÷6)，故
　　原告得請求被告給付資遣費119,001元(計算式:51,367×2又1
    9/60)。
　⒋失業給付損失45,000元
　　原告平均工資為51,367元，被告原應以投保薪資級距45,800
    元為其申報勞工保險與就業保險，惟被告僅以投保薪資級距
    33,300元為其申報，致使原告離職後僅得請領失業給付19,9
    80元，故原告得請求被告給付失業給付損失45,000元(計算
    式:｛45,800×60%－33,300×60%｝×6)。
　⒌提繳勞工退休金27,306元
　　原告於109年10月至12月、110年1月至12月領取之工資分為5
　　9,321元、113,634元、44,193元、49,581元、34,435元、51
　　,003元、153,454元、72,653元、39,036元、35,000元、51,
　　023元、35,000元、35,000元、119,320元、43,583元，被告
    應分別提繳3,648元、6,930元、2,748元、3,036元、2,088
    元、3,180元、9,000元、4,368元、2,406元、2,178元、3,1
　　80元、2,178元、2,178元、7,254元、2,634元。惟被告僅以
　　月提繳工資分級表所定級距33,300元為其提撥勞工退休金1,
　  998元，故原告得請求被告補提繳勞工退休金27,306元(計算
    式:｛3,648－1,998＝1,650｝＋｛6,930－1,998＝4,932｝
　　＋｛2,748－1,998＝750｝＋｛3,036－1,998＝1,038｝＋｛2,088－1,998＝
    90｝＋｛3,180－1,998＝1,182｝＋｛9,0
　　00－1,998＝7,002｝＋｛4,368－1,998＝2,370｝＋｛2,406－1,998＝408
    ｝＋｛2,178－1,998＝180｝＋｛3,180－1,99
　　8＝1,182｝＋｛2,178－1,998＝180｝＋｛2,178－1,998＝180｝＋｛7,254－
    1,998＝5,526｝＋｛2,634－1,998＝636
　　｝)。
　⒍開立非自願離職證明書　
　　原告因被告未支付薪資及高薪低報等情形，依勞基法第14條
    第1項第5、6款規定終止勞動契約，足見兩造勞動契約之終
    止非可歸責於原告所致，故原告得請求被告開立非自願離職
    證明書。　　
　㈣爰依兩造勞動契約、勞基法第24條、第39條、第14條第5項準
    用第17條、就業保險法第38條第3項、勞工退休金條例第31
    條第1項、勞基法第19條等規定，提起本件訴訟，並聲明:⒈
    被告應給付原告199,663元(計算式:119,001＋22,662＋13,000
    ＋45,000)，及自起訴日起至清償日止，按年息百分之5計算
    之利息。⒉被告應提繳27,306元至原告之勞動部勞工保險局
    （下稱勞保局）勞工退休金提繳專戶。⒊被告應開立非自願
    離職證明書予原告。⒋願供擔保請准宣告假執行。
二、被告則以：
　㈠原告自106年3月14日起任職於曜胜公司至109年5月31日止，
    嗣原告於109年7月1日任職於被告，其入職並非係轉調單位
    或在曜胜公司留職停薪之故，是原告工作年資應自任職於被
    告時起重新起算。又特別休假日數可事前約定，經考量原告
    資歷及經驗，被告特予原告14天特別休假，而原告部份加班
    時數已因補休使用完畢，其餘加班時數被告則發放薪資，雖
    被告因計算疏失短少給付852元，惟其後已補發原告，故被
    告不須給付原告加班費。　
　㈡原告任職期間因出勤狀況不理想，工作時間內常找不到人或
    外出時間過長，且工作態度及工作表現長期未達公司設定目
    標，被告多次透過面談並給予適當改善期限，惟原告於110
    年8至9月業績仍未達設定目標100萬元，甚至連其個人可領
    取業績獎金目標亦未達標，被告仍未當月立即調整薪資，而
    係給予改善機會，視改善情形自次月起調整薪資。是被告綜
    觀原告近幾個月工作態度及業績表現，基於公司治理及管理
    權限為考量，避免單一員工不良表現影響其他同仁工作意願
    及圑隊士氣，因而階段性調整原告勞務報酬，待原告改善工
    作績效再適時調整相對應勞務報酬。且原告於110年9月面談
    後，多次向主管陳情或提出改善方案，但均未積極表示不能
    接受公司調整薪資一事，且其領取110年9月薪資時，尚對外
    表態慶幸被告未依面談結果於當月起調整薪資，故被告並非
    惡意針對原告進行薪資調整。
　㈢承前，原告已瞭解被告就其工作績效提出檢討並要求限期改
    善，其因無法達成公司要求，於110年11月18日自請離職並
    表示找到新工作。被告自始願跟原告進行多次面談且給予改
    善期限，被告並無意資遣原告，惟為避免其他同仁認為員工
    只要無法達到公司要求，即可以離職手段獲取不對等勞務報
    酬，從而，被告同意原告自行離職申請，並同意給付薪資至
    1l0年11月30日，故被告無須給付原告資遣費。
　㈣被告確因不足額投保，致使原告請領失業給付短少，是被告
    因自身行政疏失，同意以6個月平均月投保薪資429,500元為
    計算，賠償原告失業給付損失34,740元。至補提繳勞工退休
    金部分，已經勞保局調整於111年3月補收，故被告將於勞工
    退休金帳戶内自行扣繳5,382元。
　㈤爰聲明:⒈原告之訴駁回。⒉如受不利判決，願供擔保，請准宣
    告免為假執行。
三、原告主張其前於106年3月14日至109年5月31日起受僱於曜胜
    公司，擔任諮詢師，嗣於109年7月1日起在被告診所任職，
    至110年11月30日離職等節，為被告所不爭執（院卷第87頁
    、第156頁），應堪認定。原告復主張被告有片面非法扣薪
    、未依規定給付加班費等違法情事，據此請求資遣費等，則
    為被告所否認，是本件爭點即在:原告依勞基法第14條第1項
    第5、6款規定終止勞動契約，並請求資遣費、失業給付差額
    損失、核發非自願離職證書，及請求被告給付扣薪、加班費
    及提繳勞工退休金差額等，有無理由?　
四、得心證之理由：
　㈠原告請求返還扣薪：
　⒈按工資應全額直接給付勞工。但法令另有規定或勞雇雙方另
    有約定者，不在此限，勞基法第22條第2項定有明文。且按
    工資本應依約照付，雇主為減薪處分，已涉勞動條件之變更
    ，非雇主得以恣意為之，如欲為減薪處分，自應與勞工個別
    協商並經同意後，始能為之。雇主如片面減少工資，即屬違
    法。
　⒉查，原告主張於110年4月、10月及11月遭被告扣薪各3,000元
    、5,000元、5,000元乙節，有原告薪資單、兩造面談記錄表
    在卷為證(院卷第49頁、第101至103頁、第201頁)，被告對
    此亦不爭執（院卷第157頁），僅以原告業績未達設定目標
    且未能改善，因而階段性調整原告勞務報酬，且原告於110
    年9月面談後未積極表示不能接受公司調整薪資一事云云置
    辯，惟原告於110年4月15日、9月面談時並未有明確同意減
    薪的表示，於110年11月16日面談時，更直接回應「不同意
    、不認同」的意見，顯難認兩造間有協議達成減薪的合意，
    揆諸上開說明，被告違反約定片面減少工資，原告請求如數
    返還扣薪13,000元，自屬有據。
　㈡原告請求加班費部分：
　⒈按雇主延長勞工工作時間者，其延長工作時間之工資，依下
    列標準加給：一、延長工作時間在2小時以內者，按平日每
    小時工資額加給3分之1以上。二、再延長工作時間在2小時
    以內者，按平日每小時工資額加給3分之2以上。勞工正常工
    作時間，每日不得超過8小時，每週不得超過40小時。又第3
    6條所定之例假、休息日、第37條所定之休假及第38條所定
    之特別休假，工資應由雇主照給。雇主經徵得勞工同意於休
    假日工作者，工資應加倍發給。因季節性關係有趕工必要，
    經勞工或工會同意照常工作者，亦同，勞基法第24條第1項
    第1款、第2款、第30條第1項、第39條固分別定有明文。
　⒉查，原告主張於109年7月18日及25日、109年8月15日、109年
    9月26日、109年12月5日及19日、110年1月9日及30日、110
    年5月29日、110年8月28日、110年10月2日等休息日加班各8
    小時，得請求加班費。惟其於109年7月、8月、9月、12月、
    110年1月、5月分別休假8日、10日、8日、8日、10日、9日
    等節，有其提出行事曆及出勤紀錄可資對照（院卷第237至2
    53頁），另經臺北市政府勞動局進行勞動檢查後，結果認定
    ：原告於109年7月1日至110年11月30日在職期間，加班時數
    共80小時，申請補休時數73.5小時，仍有6.5小時未休，依1
    10年8月至11月薪資計算後，應發給補休未休工資2,435元，
    扣除已發1,583元，有短少852元，另認被告如上扣發原告11
    0年10月、11月工資各5,000元，分別違反勞基法第24條第1
    項、第22條第2項之規定，故予以裁罰。嗣被告業於111年2
    月11日再補發852元工資等節，有該局111年1月4日北市勞動
    字第1106143588號函、原告加班申請資料及111年2月11日匯
    款紀錄在卷可佐（院卷第221至225頁、第117至119頁、第17
    3頁），是被告辯稱並未違反一例一休，有休足週休2日，此
    業經勞動檢查等語（院卷第232頁），並非無據，故被告已
    補足原告延時工資，原告此部分請求，即無理由。
  ㈢原告請求資遣費部分：
  ⒈按有下列情形之一者，勞工得不經預告終止契約： ...五、
    雇主不依勞動契約給付工作報酬，或對於按件計酬之勞工不
    供給充分之工作者。六、雇主違反勞動契約或勞工法令，致
    有損害勞工權益之虞者，勞基法第14條第1項第5、6款定有
    明文。
  ⒉查，被告於110年4月、10月及11月不法剋扣原告各3,000元、
    5,000元、5,000元之薪資，又未依法給付足額加班費給原告
    ，違反勞基法第24條第1項、第22條第2項，而遭臺北市政府
    勞動局裁罰，均已如上述。另被告於原告在職期間未覈實申
    報調整月提繳工資，經勞保局裁處罰鍰，被告嗣於111年6月
    1日補繳勞工退休金5,382元乙情，此有勞保局111年4月6日
    保費團字第11110063502號函(院卷第191至193頁)、同局111
    年4月6日保退三字第11160031870號函及原告月提繳工資明
    細表(院卷第145至151頁)、同局111年6月28日保退三字第11
    110165690號函及原告勞工退休金個人專戶明細資料在卷可
    稽(院卷第211至214頁)。又原告於110年11月15日填寫離職
    申請表時，亦填載離職原因是管理制度面向，並表示係被告
    有「高薪低報」、「未經本人同意逕自惡意扣薪」等違反相
    關勞動法令規範，而依勞基法第14條第1項第6款終止勞動契
    約，復於111年1月14日勞資爭議調解會議中同主張被告有違
    法扣薪、未依規定給付加班費等事由，重申依勞基法第14條
    第1項第6款終止兩造勞動契約，並請求資遣費等情，有佳醫
    美人員工離職申請表、中華民國勞資關係服務協會勞資爭議
    調解紀錄可證(院卷第51頁、第71至73頁)。是以，被告於原
    告任職期間將原告投保薪資高薪低報，未足額提繳勞工退休
    金，有違反勞動法令損害勞工權益之處，且不當扣薪或未依
    規定給付加班費，亦該當未依勞動契約給付工作報酬之要件
    ，則原告本件主張被告有勞基法第14條第1項第5、6款法定
    事由，並據此終止兩造間勞動契約，為有理由，並應自兩造
    不爭執之離職日即110年11月30日起，發生終止勞動契約之
    效力。被告辯稱原告係因找到新工作而自請離職，並非資遣
    之非自願離職云云，即不足採。
  ⒊再按勞工適用本條例之退休金制度者，適用本條例後之工作
    年資，於勞動契約依勞基法第11條、第13條但書、第14條及
    第20條或職業災害勞工保護法第23條、第24條規定終止時，
    其資遣費由雇主按其工作年資，每滿1年發給2分之1個月之
    平均工資，未滿1年者，以比例計給；最高以發給6個月平均
    工資為限，不適用勞基法第17條之規定，勞工退休金條例第
    12條第1項定有明文。查，兩造間勞動契約係因原告依勞基
    法第14條規定而終止，又原告自106年3月14日至109年5月31
    日在曜胜公司之工作年資可續，中間一個月算留停的日期扣
    除等情，有被告人事經理與原告通訊軟體Line對話紀錄可證
    (院卷第45至47頁)，是以，加計原告109年7月1日起至110年
    11月30日止受僱於被告，是原告主張工作年資合計4年7月又
    16日，離職前最後六個月平均工資為51,367元，亦提出被告
    所不爭執之薪資明細為憑（院卷第49頁、第157頁），並有
    勞保局上開函覆之原告月提繳工資明細表(院卷第149頁)，
    其新制資遣費基數為2又19/60（院卷第59頁資遣費試算表參
    照），則原告得請求資遣費119,000元（計算式：51,367元×
    2又19/60＝119,000.21667，元以下四捨五入）。
  ㈣原告請求失業給付損失部分：
　⒈按投保單位違反本法規定，將投保薪資金額以多報少或以少
    報多者，自事實發生之日起，按其短報或多報之保險費金額
    ，處4倍罰鍰，其溢領之給付金額，經保險人通知限期返還
    ，屆期未返還者，依法移送強制執行，並追繳其溢領之給付
    金額。勞工因此所受損失，應由投保單位賠償之，就業保險
    法第38條第3項定有明文。又「本保險各種保險給付之請領
    條件如下：一、失業給付：被保險人於非自願離職辦理退保
    當日前3年內，保險年資合計滿1年以上，具有工作能力及繼
    續工作意願，向公立就業服務機構辦理求職登記，自求職登
    記之日起14日內仍無法推介就業或安排職業訓練。二、提早
    就業獎助津貼：符合失業給付請領條件，於失業給付請領期
    間屆滿前受僱工作，並參加本保險3個月以上」、「本法所
    稱非自願離職，指被保險人因投保單位關廠、遷廠、休業、
    解散、破產宣告離職；或因勞基法第11條、第13條但書、第
    14條及第20條規定各款情事之一離職」、「失業給付按申請
    人離職辦理本保險退保之當月起前6個月平均月投保薪資百
    分之60按月發給，最長發給6個月」，就業保險法第11條第1
    項第1款、第2款、第3項、第16條第1項前段分別有規定。
　⒉查，被告並未依其真實薪資投保勞工保險及就業保險，並將
    原告投保薪資金額以多報少，致勞保局僅以投保薪資33,300
    元之60%核付失業給付乙節，此有111年3月17日保普核字第1
    11071068561號函、111年5月16日保普核字第111071124818
    號函可認(院卷第195至197頁)，是原告終止勞動契約後，請
    領失業給付時因被告短報薪資受有損失，其自得依就業保險
    法第38條第3項規定，請求被告賠償。又原告離職前最後6個
    月平均工資為51,367元，是其主張僅依45,800元之投保薪資
    級距，請求失業給付損失差額45,000元（計算式：45,800×6
    0%×6－33,300×60%×6），即有理由。　
　㈤末按給付有確定期限者，債務人自期限屆滿時起，負遲延責
    任。給付無確定期限者，債務人於債權人得請求給付時，經
    其催告而未為給付，自受催告時起，負遲延責任。其經債權
    人起訴而送達訴狀，或依督促程序送達支付命令，或為其他
    相類之行為者，與催告有同一之效力；遲延之債務，以支付
    金錢為標的者，債權人得請求依法定利率計算之遲延利息。
    應付利息之債務，其利率未經約定，亦無法律可據者，週年
    利率為百分之5，民法第229條第1項、第2項、第233條第1項
    前段及第203條分別定有明文。另依勞基法終止勞動契約時
    ，雇主應即結清工資給付勞工；依前項規定計算之資遣費，
    應於終止勞動契約後30日內發給，勞基法施行細則第9條、
    勞工退休金條例第12條第2項亦有規定。是以，原告就准允
    之不當扣薪、資遣費合計132,000元部分，屬有確定期限之
    給付，其僅請求自起訴日即111年1月28日（院卷第9頁收狀
    戳章參照）起，另無確定給付期限之失業給付損失差額45,0
    00元部分則應自起訴狀繕本送達被告之翌日即111年5月7日
    （院卷第85頁送達證書參照）起，均至清償日止，按年息百
    分之5計算之遲延利息有據，應予准許。
　㈥原告請求補提繳勞工退休金差額部分：　
  ⒈按雇主應為適用本條例之勞工，按月提繳退休金，儲存於勞
    保局設立之勞工退休金個人專戶；雇主應為第7條第1項規定
    之勞工負擔提繳之退休金，不得低於勞工每月工資百分之6
    ；雇主未依本條例之規定按月提繳或足額提繳勞工退休金，
    致勞工受有損害者，勞工得向雇主請求損害賠償。前項請求
    權，自勞工離職時起，因5年間不行使而消滅，勞工退休金
    條例第6條第1項、第14條第1項、第31條分別定有明文。又
    依勞工退休金條例第3條、第14條、第15條及其施行細則第1
    5條規定之月工資總額，係以勞基法第2條第3款規定之工資
    為準，即勞工因工作而獲得之報酬，包括工資、薪金及按計
    時、計日、計月、計件以現金或實物等方式給付之獎金、津
    貼及其他任何名義經常性給與均屬之。另勞工之工資如在當
    年2月至7月調整時，其雇主應於當年8月底前，將調整後之
    月提繳工資通知勞保局；如在當年8月至次年1月調整時，應
    於次年1月底前通知勞保局，其調整均自通知之次月1日起生
    效。勞工退休金繳款單採按月開單，每月以30日計算。依本
    條例第14條第1項至第3項規定提繳之退休金，由雇主或委任
    單位按勞工每月工資總額，依月投保薪資分級表之標準，向
    勞保局申報。勞工每月工資如不固定者，以最近3個月工資
    之平均為準，勞工退休金條例第15條第2項及同條例施行細
    則第22條第1項、第15條第1、2項分別定有明文。
  ⒉查，原告自109年7月起至110年11月止之各月份工資總額如附
    表「薪資」欄所示，有原告薪資清冊可佐（院卷第49頁），
    依勞工退休金條例施行細則第15條規定及勞動部所發布之勞
    工退休金月提繳工資分級表之級數，被告應按月為原告提繳
    勞工退休金之金額如同表「應提撥金額」欄所示，總計應提
    繳金額為54,842元，對照原告勞工退休金個人專戶明細資料
    （院卷第213至214頁），被告實際提繳（含補提繳）金額39
    ,348元，尚應為原告提繳勞工退休金差額，共計15,084元（
    詳如附表所示）。
  ㈦請求被告開立非自願離職證明書部分：
　⒈按勞動契約終止時，勞工如請求發給服務證明書，雇主或其
    代理人不得拒絕，勞基法第19條定有明文。次按本法所稱非
    自願離職，指被保險人因投保單位關廠、遷廠、休業、解散
    、破產宣告離職；或因勞基法第11條、第13條但書、第14條
    及第20條規定各款情事之一離職；第1項離職證明文件，指
    由投保單位或直轄市、縣（市）主管機關發給之證明，就業
    保險法第11條第3項、第25條第3項前段分別定有明文。
　⒉查，原告依勞基法第14條規定終止勞動契約生效，自應符合
    就業保險法所稱之「非自願離職」，其請求被告發給非自願
    離職之證明，即屬有據。
五、綜上所述，依兩造勞動契約、勞基法第22條第2項、勞工退
    休金條例第12條第1項及就業保險法第38條第3項等規定，原
    告得請求被告給付不當扣薪13,000元、資遣費119,000元、
    失業給付損失45,000元，共計177,000元，及其中132,000元
    部分自111年1月28日起、其餘45,000元部分自111年5月7日
    起，均至清償日止，按年息5%計算之利息，另依勞工退休金
    條例第31條第1項規定，請求被告補提繳15,084元至原告個
    人勞工退休金專戶，及依勞基法第19條規定，請求被告發給
    非自願離職證明書，均有理由，應予准許，逾此範圍之請求
    ，為無理由，應予駁回。
六、本件係勞動事件，就勞工即原告勝訴部分，依勞動事件法第
    44條第1、2項之規定，應依職權宣告假執行，同時宣告被告
    得供擔保免為假執行，並酌定相當之金額。至於原告敗訴部
    分，其假執行之聲請即失所附從，應併予駁回。
七、訴訟費用負擔之依據：勞動事件法第15條、民事訴訟法第79條。 　　　　　　　　　　　
中　　華　　民　　國　　111 　年　 10 　月　　7　　日
                      勞動法庭  法　官　林瑋桓
以上正本係照原本作成。
如對本判決上訴，須於判決送達後二十日內向本院提出上訴狀。
如委任律師提起上訴者，應一併繳納上訴審裁判費。
中　　華　　民　　國　　111 　年　 10　 月　　7　　日
                                書記官　江慧君